【裁判字號】    97,上訴,311
【裁判日期】    970327
【裁判案由】    毒品危害防制條例
【裁判全文】
臺灣高等法院臺中分院刑事判決         97年度上訴字第311號
上  訴  人  臺灣臺中地方法院檢察署檢察官
被      告  乙○○
上列上訴人因被告毒品危害防制條例案件，不服臺灣臺中地方法
院96年度訴字第3825號，中華民國96年12月13日第一審判決（起
訴案號：臺灣臺中地方法院檢察署96年度毒偵字第4769號），提
起上訴，本院判決如下：
    主  文
原判決撤銷。
乙○○施用第一級毒品，處有期徒刑陸月，如易科罰金，以新臺
幣壹仟元折算壹日。
    犯罪事實
一、乙○○前曾因施用毒品案，經觀察、勒戒後，認無繼續施用
    毒品傾向，於民國96年2月16日執行完畢釋放，並經不起訴
    處分確定在案。詎其仍不知悔改，復於96年6月23日上午9時
    許，在臺中縣烏日鄉○○村○○路189巷22號住處後方，以
    將第一級毒品海洛因摻水稀釋裝入針筒注射左手臂肌肉之方
    式，施用第一級毒品海洛因1次。嗣於96年6月25日19時30分
    許，其因另涉竊盜案為警拘獲時，發現其左手臂有注射針孔
    ，經追問而自白上情。
二、案經臺中市警察局第四分局報請臺灣臺中地方法院檢察署檢
    察官偵查起訴。
    理  由
一、上揭犯罪事實，業據被告乙○○坦承不諱，且有被告為警查
    獲當日拍攝其左手臂針痕之照片2幀可資佐證，而其於查獲
    當日所採尿液，經送檢驗結果，確呈嗎啡陽性反應，有中山
    醫學大學附設醫院檢驗科藥物檢測中心尿液檢驗報告1紙在
    卷可憑，足證其自白與事實相符。查被告前曾因施用毒品案
    ，經執行觀察、勒戒後，認無繼續施用毒品傾向，於96年2
    月16日執行完畢釋放，並經不起訴處分確定在案，有臺灣高
    等法院被告前案紀錄表在卷可稽。其於觀察、勒戒執行完畢
    釋放後，5年內再犯施用毒品罪之事實堪予認定。
二、核被告所為，係犯毒品危害防制條例第10條第1項施用第一
    級毒品罪。被告施用毒品前持有毒品之低度行為，為施用之
    高度行為所吸收，不另論罪。原審法院因認被告罪證明確，
    而予論科，固屬有據。然查被告甫於96年2月16日執行觀察
    勒戒完畢，竟未珍惜該次難得戒絕毒品之良機，才經4個月
    時間，即再度沾染施用毒品惡習，難認僅為科刑之宣告，即
    足以遏止其再犯同一罪名；原審法院徒以被告之母片面書信
    意見，遽認被告受本件刑之宣告，應足以警惕將來，而無再
    犯之虞，並為緩刑之宣告，顯與事實有悖。檢察官上訴意旨
    執此指摘原判決不當，即有理由。應由本院將原判決撤銷改
    判。爰審酌被告之前案紀錄、智識、施用毒品之次數，犯後
    已坦承犯行，態度尚稱良好等一切情狀，量處如主文第2項
    所示之刑，並諭知易科罰金之折算標準以示懲儆。
據上論斷，應依刑事訴訟法第369條第1項前段、第364條、第299
條第1項前段，毒品危害防制條例第10條第1項，刑法第11條前段
、第41條第1項前段，判決如主文。
本案經檢察官甲○○到庭執行職務。
中    華    民    國    97    年    3     月    27    日
            刑事第六庭  審判長法  官  李  文  雄
                              法  官  張  恩  賜
                              法  官  邱  顯  祥
上列正本證明與原本無異。
如不服本判決應於收受送達後十日內向本院提出上訴書狀，其未
敘述上訴之理由者並得於提起上訴後十日內向本院補提理由書（
均須按他造當事人之人數附繕本）。
                                書記官  陳 桂 芬
中    華    民    國    97    年    3    月    27   日
附錄論罪科刑法條
毒品危害防制條例第10條第1項
施用第一級毒品者，處6月以上5年以下有期徒刑。


司法院資訊處製作；財團法人民間司法改革基金會備份。
